## Jakub Sadowski

Curriculum Vitae

Data urodzenia 21 luty 1992 r. Adres Aleja Róż 15/8

05-500 Piaseczno

Telefon +48507986134

Email 92jakub.sadowski@gmail.com

Pracowity i ambitny, otwarty na kolejne doświadczenia, posiadający szeroką wiedzę na temat komputerów, doświadczony w pracy z Microsoft Office. Praca w zespole, kontakt z ludźmi nie stanowią problemu. Spokojny, skuteczny i efektywny pracownik. Dyspozycyjny i wytrwały. Punktualny i konsekwentny w działaniu. Odpowiedzialny za wykonywaną pracę. Odporny na stres w różnych sytuacjach. Dbający o tężyznę fizyczną niezbędną do wykonywania wszelkich obowiązków. Posługujący się płynnym angielskim w mowie i piśmie. Dotychczas ceniony za wzorowe wykonywanie zadań w elitarnym środowisku sportowym brytyjskiej wioślarskiej kadry narodowej. Dokładny oraz sumienny starający się poszerzyć kwalifikacje poprzez uczestnictwo w różnego rodzaju kursach i szkoleniach, chętnie uczący się nowych rzeczy.

## Wykształcenie

WIT	2018 – obecnie
Informatyka, tryb niestacjonarny	
Politechnika Warszawska Wydział Fizyki, Fizyka techniczna, tryb dzienny	2011 – 2013
I Liceum ogólnokształcące, Mława Profil matematyczno-fizyczny	2008 - 2011

## Doświadczenie

Tester oprogramowania, praca zdalna

12.2016 – obecnie

**UTest** 

Przeprowadzanie testów manualnych, praca z aplikacjami międzynarodowych firm. Sporządzanie raportów o błędach. Testowanie produktów na platformach Windows oraz Android. Pisanie profesjonalnych recenzji testowanych produktów

Pomocnik kucharza, Reading UK

02.2016 - 07.2018

GB Rowing Team

Przyjmowanie zamówień od klientów, obsługa kasy, zmywanie naczyń, przygotowywanie posiłków, serwowanie posiłków, dbanie o porządek

Pomocnik Kucharza, Arborfield UK

10.2013 - 11.2015

The Bull Inn

Zmywanie naczyń, przygotowywanie posiłków, serwowanie posiłków, dbanie o porządek

Kasjer magazynier, Piaseczno

2010 - 2013

RESERVED

Obsługa kasy, przyjmowanie dostaw, zabezpieczanie towaru, dbanie o porządek

Osiągnięcia		
	stworzenie własnej strony internetowej sadowski.thecompletewebhosting.com	2017-2018
	ukończony kurs nurkowania	2017
Dodatkowe		
kwalifikacje	certyfikat ISTQB	2017
	prawo jazdy kategorii B	2010
	certyfikat PADI OWD	2017
	kurs personalnego asystenta	2017
Umiejętności		
	zaawansowana obsługa Microsoft Word, Microsoft	Excel, PowerPoint, Outlook
	naprawa komputerów, wymiana części, przeinstalow	wanie sytemu
	programowanie Java, JavaScript	
	tworzenie stron internetowych MySQL, PHP, CSS	
	sumienność, pracowitość	
	łatwość w nawiązywaniu kontaktów	

## Zainteresowania

nurkowanie, sporty siłowe, komputery, programowanie, podróże

Wyrażam zgodę na przetwarzanie moich danych osobowych dla potrzeb niezbędnych do realizacji procesu rekrutacji (zgodnie z Ustawą z dnia 29.08.1997 roku o Ochronie Danych Osobowych; tekst jednolity: Dz. U. z 2002r. Nr 101, poz. 926 ze zm.) Jednocześnie oświadczam, że zostałem/am poinformowany/a o dobrowolności podania danych osobowych oraz prawie dostępu do treści swoich danych i ich poprawiania.

Wyrażam zgodę na przetwarzanie moich danych osobowych w celu rekrutacji zgodnie z art. 6 ust. 1 lit. a Rozporządzenia Parlamentu Europejskiego i Rady (UE) 2016/679 z dnia 27 kwietnia 2016 r. w sprawie ochrony osób fizycznych w związku z przetwarzaniem danych osobowych i w sprawie swobodnego przepływu takich danych oraz uchylenia dyrektywy 95/46/WE (ogólne rozporządzenie o ochronie danych)